臺灣桃園地方法院民事簡易判決
110年度桃簡字第1106號
原      告  黃月華  
訴訟代理人  蘇燕貞律師
被      告  陳予彤  
上列當事人間請求侵權行為損害賠償事件，本院於民國110年12
月14日言詞辯論終結，判決如下：
    主      文
被告應給付原告新臺幣壹拾陸萬貳仟肆佰陸拾肆元，及自民國一
一○年五月二十五日起至清償日止，按週年利率百分之五計算之
利息。
原告其餘之訴駁回。
訴訟費用由被告負擔五分之一，餘由原告負擔。
本判決第一項得假執行。
    事實及理由
壹、程序方面：
    按因侵權行為涉訟者，得由行為地之法院管轄，民事訴訟法
    第15條第1項定有明文。查本件事故之發生地點係在桃園市
    龜山區，屬本院管轄區域，依上揭說明，本院有管轄權，合
    先敘明。
貳、實體方面：　　
一、原告主張：被告於民國109年6月9日下午1時6分許，駕駛車
    牌號碼000-00號營業用小客車（下稱肇事車輛）沿桃園市龜
    山區文化二路564巷朝復興二路方向行駛，欲左轉文化三路
    時，本應注意車前狀況，隨時採取必要之安全措施，且應注
    意行經行人穿越道有行人穿越時，應暫停讓行人先行通過，
　　而無不能注意之情事，竟疏未注意而貿然前駛，適有原告沿
    復興二路西側之行人穿越道由南往北方向行走，系爭車輛車
    頭遂衝撞原告身體左側，致原告倒地並受有左側脛骨平台骨
    折之傷害(下稱系爭傷害)。爰依侵權行為之法律關係，請求
    被告賠償看護費用新臺幣（下同）6萬6,000元、交通費用5,
    700元、其他必要費用1萬2,752元、慰撫金75萬元，共計83
    萬4,452元等語。並聲明：㈠被告應給付原告83萬4,452元，
    及自起訴狀繕本送達翌日起至清償日止，按週年利率5％計算
    之利息。㈡願供擔保，請准宣告假執行。
二、被告則以：對原告請求之看護費用、交通費用、其他必要費
    用部分無意見，惟強制險已理賠原告4萬1,988元，應予扣除
    ，又原告請求之慰撫金數額過高等語資為抗辯。並聲明：原
    告之訴駁回。
三、原告主張之上開事實，業據提出診斷證明書、桃園市政府警
    察局道路交通事故初步分析研判表、現場圖、現場照片、救
    護車收款證明單、計程車收據、統一發票及收據等件為證（
    見本院卷第11至22頁），並經本院依職權調取本件交通事故
    卷宗（見本院卷第28至43頁反面），經核與其所述相符，且
    被告所不爭執，自堪信為真實。
四、按汽車行駛時，駕駛人應注意車前狀況及兩車並行之間隔，
    並隨時採取必要之安全措施；汽車行近行人穿越道，遇有行
    人穿越、攜帶白手杖或導盲犬之視覺功能障礙者時，無論有
    無交通指揮人員指揮或號誌指示，均應暫停讓行人、視覺功
    能障礙者先行通過，道路交通安全規則第94條第3項前段、
    第103條第2項分別定有明文。查本件事故發生時為陰天，日
    間自然光線、柏油路面、乾燥無缺陷、無障礙物等情，有道
    路交通事故調查報告表㈠及現場照片附卷可稽（見本院卷第3
    3頁、第41頁反面至第43頁反面），足見依事故發生時現場
    狀況及客觀條件，被告並無不能注意之情事，堪認被告駕駛
    肇事車輛，行駛至事故地點時，因未注意車前狀況，亦未暫
    停讓行人先行通過，致閃避不及而與原告發生碰撞，堪認被
    告就本件事故之發生，確有過失。
五、次按因故意或過失，不法侵害他人之權利者，負損害賠償責
    任；不法侵害他人之身體或健康者，對於被害人因此喪失或
    減少勞動能力，或增加生活上之需要時，應負損害賠償責任
    ；不法侵害他人之身體、健康…者，被害人雖非財產上之損
    害，亦得請求賠償相當之金額，民法第184 條第1 項前段、
    第193 條第1 項及第195 條第1 項前段分別定有明文。被告
    既經認定須負侵權行為損害賠償責任，原告自得依上開規定
    請求其賠償。茲就原告主張之各項損害數額分別審酌如下：
    　　
  ㈠交通費用部分：得請求5,700元。
　　原告主張因本件事故支出交通費用5,700元，業據提出計程
    車收據、多元化包車網頁資料（見本院卷第16頁至18頁、第
    92至94頁）為證，且為被告所不爭執，是原告此部分主張，
    尚屬有據，應予准許。
  ㈡其他必要費用部分：得請求1萬2,752元。
    原告主張因系爭傷害而支出其他必要費用1萬2,752元一情，
    業據提出醫療器材及補給品收據為憑（見本院卷第19至22頁
    ），且為被告所不爭執，是原告此部分主張，亦屬有據，應
    予准許。
  ㈢看護費用部分：得請求6萬6,000元。
　　按親屬代為照顧被害人之起居，固係基於親情，但親屬看護
    所付出之勞力並非不能評價為金錢，雖因二者身分關係而免
    除被害人之支付義務，惟此種基於身分關係之恩惠，自不能
    加惠於加害人，故由親屬看護時雖無現實看護費之支付，仍
    應認被害人受有相當於看護費之損害，得向加害人請求賠償
    ，始符公平原則（最高法院99年度台上字第531號民事判決
    意旨參照）。經查，原告因本件故受有系爭傷害，需使用輪
    椅及助行器輔助活動，骨折需休養3個月，需人協助日常生
    活1個月等情，有長庚醫療財團法人林口長庚紀念醫院診斷
    證明書在卷可證（見本院卷第11頁），足認原告確有專人照
    顧其生活起居之必要，以醫院看護之通常收費標準之全日看
    護費用為1 日2,200 元計算，原告請求被告賠償相當於看護
    費用之損害共計6萬6,000元（計算式：2,200元×30日＝6萬6,
    000元），應屬可採。
  ㈣精神慰撫金部分：得請求12萬元。
    按慰撫金之多寡，應斟酌雙方之身分、地位、資力與加害程
    度，及其他各種情形核定相當之數額，該金額是否相當，應
    依實際加害情形與被害人所受之痛苦及雙方之身分、地位、
    經濟狀況等關係決定之（最高法院51年台上字第223號判決
    意旨參照）。查原告因本件車禍而受有系爭傷害，堪認其身
    體、精神應受有相當之痛苦；佐以原告初中畢業，婚後為家
    庭主婦，109 年所得總額45,828 元，名下財產資料189筆、
    總額5,479,411 元；被告為高職畢業，目前開計程車，月營
    業額約6、7萬，109 年所得278,648 元，名下財產資料2筆
    、總額2,000 元等情，業經兩造陳明在卷（見本院卷第96頁
    反面至第97頁），並有稅務電子閘門財產所得調件明細表在
    卷可參（見本院卷第56至76頁）。本院審酌兩造之身分、地
    位、資力、原告受害程度、被告侵權行為態樣等一切情狀，
    認原告請求之精神慰撫金以12萬元為允當，至逾此部分之請
    求應予駁回。
  ㈤從而，原告得請求被告賠償之金額共計為20萬4,452元（計算
    式：交通費用5,700元＋其他必要費用1萬2,752元＋看護費用6
    萬6,000元＋精神慰撫金12萬元＝20萬4,452元）。
六、再按保險人依本法規定所為之保險給付，視為被保險人損害
    賠償金額之一部分；被保險人受賠償請求時，得扣除之，強
    制汽車責任保險法第32條定有明文。經查，原告因本件車禍
    事故而受領理賠強制險傷害醫療補償4萬1,988元（見本院卷
    第84、85頁），此為兩造所不爭執，故原告上開得請求賠償
    之金額，自應扣除已領取之強制險理賠金。故本件原告請求
    被告損害賠償之金額，應以16萬2,464元為限（計算式：20
    萬4,452元－4萬1,988元＝16萬2,464元）。
七、末按給付有確定期限者，債務人自期限屆滿時起，負遲延責
    任。給付無確定期限者，債務人於債權人得請求給付時，經
    其催告而未為給付，自受催告時起，負遲延責任。其經債權
    人起訴而送達訴狀，或依督促程序送達支付命令，或為其他
    相類之行為者，與催告有同一之效力。民法第229條第1項、
    第2項定有明文。又遲延之債務，以支付金錢為標的者，債
    權人得請求依法定利率計算之遲延利息。但約定利率較高者
    ，仍從其約定利率。應付利息之債務，其利率未經約定，亦
    無法律可據者，週年利率為百分之5，民法第233條第1項、
    第203條亦有明文。本件原告對被告之侵權行為債權，核屬
    無確定期限之給付，既經原告提起本件民事訴訟，而起訴狀
    繕本業於110年5月24日送達被告（見本院卷第46頁），被告
    迄未給付，當應負遲延責任。是原告請求自起訴狀繕本送達
    被告之翌日即110年5月25日起算，按週年利率5％計算之法定
    遲延利息，核無不合，應予准許。　　
八、綜上所述，原告依侵權行為之法律關係，請求被告給付16萬2,464元，及自110年5月25日起至清償日止，按週年利率5％計算之利息，為有理由，應予准許；逾此部分之請求，則無理由，應予以駁回。
九、本件原告勝訴部分係依簡易程序所為被告敗訴之判決，爰依
    同法第389條第1項第3款之規定，依職權宣告假執行。原告
    雖聲明願供擔保請准宣告假執行，僅係促使法院職權發動，
    無庸另為准駁之諭知。至原告敗訴之部分，其假執行之聲請
    即失所依據，應併予駁回。
十、本件事證已臻明確，兩造其餘主張、陳述及所提之證據，經
    核與判決結果不生影響，爰不逐一論述，附此敘明。
十一、訴訟費用負擔之依據：民事訴訟法第79條。
中　　華　　民　　國　　111 　年　　1 　　月　　14　　日
                  桃園簡易庭  法  官  陳容蓉
以上為正本係照原本作成。
如不服本判決，應於送達後20日內，向本院提出上訴狀並表明上
訴理由，如於本判決宣示後送達前提起上訴者，應於判決送達後
20日內補提上訴理由書（須附繕本）。
如委任律師提起上訴者，應一併繳納上訴審裁判費。   
中　　華　　民　　國　　111 　年　　1 　　月　　14　　日
                              書記官  王翰揚